【裁判字號】    94,訴,1659
【裁判日期】    950825
【裁判案由】    強盜等
【裁判全文】
臺灣板橋地方法院刑事判決              94年度訴字第1659號
公  訴  人  臺灣板橋地方法院檢察署檢察官
被      告  申○○
                      (
指定辯護人  本院公設辯護人  辰○○
上列被告因妨害公務等案件，經檢察官提起公訴（九十四年度偵
字第一一八七四號）及移送併案審判（九十四年度偵字第二一四
○七號、第一五一一二號、第一七五一七號、第一七八三一號、
第四七五三號、第四三六八號、九十五年度偵字第六○六○號）
，本院判決如下：
    主  文
申○○共同連續意圖為自己不法之所有，攜帶兇器而以強暴至使
不能抗拒而取他人之物，累犯，處有期徒刑拾年。又共同連續竊
盜，累犯，處有期徒刑壹年。又連續故買贓物，累犯，處有期徒
刑壹年。又傷害人之身體，累犯，處有期徒刑捌月。應執行有期
徒刑拾貳年。
    事  實
一、前案執行情形：
  (一)申○○前因竊盜案件，經本院以八十三年度易字第三五○二
    號判處有期徒刑六月，緩刑五年確定，嗣經撤銷緩刑宣告，
    而於民國八十六年十二月十三日執行完畢。又同因竊盜案件
    ，經本院以八十五年度訴字第五六五號判處有期徒刑七月確
    定，於八十六年十一月二十三日因假釋期滿未經撤銷而視為
    執行完畢（以上不構成累犯）。
  (二)又再因竊盜案件，經本院以八十七年度少連訴字第一八號判
    處有期徒刑十月確定，於八十九年一月十七日執行完畢。又
    因偽造文書案件，經臺灣臺北地方法院以九十一年度訴緝字
    第三九號判處有期徒刑十月確定，又因竊盜案件，經本院以
    九十年度易字第三七五六號判處有期徒刑六月確定，經與上
    開宣示之有期徒刑十月合併定應執行刑為一年二月，另又因
    反毒品危害防制條例案件，經本院以九十年度訴字第一六○
    三號判處有期徒刑十月確定，經與上開有期徒刑一年二月接
    續執行，甫於九十二年十二月三十一日執行完畢。另因違反
    動產擔保交易法案件，經臺灣士林地方法院以九十二年度士
    簡字第一二五六號判處有期徒刑五月確定，甫於九十三年八
    月二十二日執行完畢（以上構成累犯）。
  (三)另再因違反毒品危害防制條例案件，經本院以九十四年度簡
    字第二一七五號判處有期徒五月確定，甫於九十五年四月十
    四日執行完畢（此部分不構成累犯）。
二、犯罪行為：申○○經上開刑之宣告與執行後，仍不知悛悔，
    而為下列行為：
  (一)申○○基於意圖為自己不法所有之概括犯意，自九十四年三
    月二十八日至同年五月二十二日止，連續五次攜帶刀械至便
    利商店內，持刀相脅使店員不能抗拒，而搜取店內財物，其
    行為之時間、地點、行為方式與所得財物，均詳如附表一所
    示。其中如附表一編號二之部分，並係其與子○○（業經臺
    灣臺南地方法院判決在案）基於共同犯意聯絡所為。
  (二)申○○基於意圖為自己不法所有之概括犯意，自九十四年一
    月十一日起至同年六月二十五日止，連續六次竊取他人之財
    物，其行為之時間、地點、行為方式與所得財物等，均詳如
    附表二所示。其中如附表二編號一、二之部分，並係其與年
    籍不詳綽號「阿葉」之成年男子基於共同犯意聯絡，以敲破
    自用小客車門鎖及車窗玻璃之方式（毀損部分未據告訴），
    竊取車內財物。
  (三)申○○明知如附表三所示之物品均係來歷不明之贓物（均為
    遭竊之物品），竟仍基於概括犯意，連續為下列故買或收受
    贓物之行為：
    1.自九十四年一月間某日起至九十四年三月十日止期間內之
      某日，及自自九十四年三月三日起至九十四年三月五日止
      之期間內某日，均在在臺北縣三重市重新橋下之跳蚤市場
      ，先後兩次向年籍不詳之成年人價購如附表三編號一至九
      所示之遭竊之物。
    2.於九十四年五月十九日二十一時許在不詳地點，向年籍不
      詳綽號「阿呆」之成年男子收受遭竊之車牌號碼為ＥＧＪ
      ─六八九號輕型機車乙部（如附表三編號十）騎用。
    3.於九十四年七月七日七時四十五分後之某時，在其位於臺
      北縣板橋市○○路五五號三樓之租住處，向年籍不詳之成
      年友人收受如附表三編號十一至五所示遭竊之物。
  (四)申○○於九十四年五月二十五日十七時五十分許，在臺北縣
    板橋市○○○路二六五巷內，正欲騎乘所竊得車牌號碼為
    ＥＧＪ─六八九號輕型機車（即如附表三編號十行為所收受
    之機車）時，適為臺北縣政府警察局板橋分局板橋派出所巡
    佐未○○發覺所騎機車為贓車，經未○○趨前表明員警身份
    欲以準現行犯逮捕之際，申○○基於妨害公務及傷害之犯意
    ，而與未○○發生扭打，又以牙齒咬未○○，並持現場撿拾
    之木棍、磚塊攻擊，以此方式對於依法執行職務之公務員施
    以強暴，致未○○受有右耳殼撕裂傷六公分之傷害。
三、案經臺北縣政府警察局、臺北縣政府警察局板橋分局移送臺
    灣板橋地方法院檢察署檢察官偵查起訴與移送併案審判，及
    彰化縣警察局北斗分局報告臺灣雲林地方法院檢察署檢察官
    呈臺灣高等法院檢察署檢察長移轉臺灣板橋地方法院檢察署
    檢察官偵查移送併案審判。
    理  由
一、犯罪事實之認定：
  (一)強盜部分：
    1.被告申○○對於如附表一編號二所示之強盜犯行，業為自
      白不諱明確，核與證人癸○○、子○○在本院所為之證述
      相為合致，堪信被告上開自白應與實相符。此外，復有現
      場監視錄影光碟與翻拍相片存卷可據，並經本院於審理中
      當庭勘驗上開光碟製有筆錄附卷足憑，是以此部分事證明
      確，洵堪認定。
    2.又被告申○○對於如附表一編號一、三、四、五等四次強
      盜犯行雖均矢口否認，惟：
      (1)如附表一編號一、三所示之便利商店店員卯○○、巳○○分遭男子持刀相脅，因此不能抗拒而交付店內財物或
        由該男子搜取店內財物之事實，業據證人卯○○、巳○○於本院證述明確，復有附表一編號一便利商店之監視
        錄影帶翻拍相片在卷可稽，及附表一編號三便利商店之
        監視錄影帶與翻拍相片六幀並經本院勘驗製有九十四年
        十二月十四日勘驗筆錄足憑。
      (2)又被告於本院依檢察官所為之羈押聲請而對被告進行訊
        問時，就如附表一編號一、三所示之強盜犯行業為自白
        不諱明確（參九十四年度聲羈字第四三七號卷附九十四
        年七月八日訊問筆錄）。雖被告於本院審理中改異前詞
        而否認該二次犯行，並辯稱上開羈押詢問時所為之自白
        固確係出於其自己之供述，然實係因先前警詢時遭毆打
        刑求，且有警察教導就所涉四件強盜犯行需坦承其中兩
        件才能獲得法官交保云云；惟被告對究係何人指導其為
        上開自白乙節無法說明，是否屬實已非無疑，且被告前
        曾兩度因案入獄服刑，有臺灣高等法院被告前案紀錄表
        在卷可按，其對被告在刑事案件進行中之處遇具有相當
        之經驗，而強盜行為又為罪責極重案件，被告茍未為其
        事，焉有僅因他人之指導即遽為不利自己供述而為坦承
        之理？此徵諸事理實有未符。另被告於九十四年七月七
        日二十二時三十分經警逮捕而移送臺灣板橋地方法院檢
        察署檢察官訊問時，經該署法醫診斷結果固確有右上眼
        瞼、右顴及右頸挫傷、右肩胛、右肩胛下及右背腰部刮
        挫傷、左肩胛至左拹下刮挫傷、胸口挫傷等傷勢，此有
        卷附臺灣板橋地方法院檢察署驗傷診斷書及相片可參，
        惟經本院傳喚證人即承辦員警丑○○、辛○○與甲○○
        三人到庭調查（參本院九十五年七月七日審判筆錄第十
        二頁至第二十七頁），其等於具結後均明確否認於詢問
        被告時有刑求或利誘情事，並稱逮捕過程中被告騎機車
        衝撞員警，為完成逮捕任務雙方遂發生扭打，被告因此
        受有傷害，其中警員甲○○亦因此受有左膝挫擦傷之傷
        害，有臺北縣立醫院驗傷診書存卷足憑，此逮捕過程亦
        與被告上開傷勢均為刮挫傷之情形相為合致，堪認被告
        當時係因拒捕而與員警發生掙扎扭打時所致，並非遭警
        毆打刑求。綜上判斷，被告此項辯解委無可採，從而其
        於本院訊問時所為之上開自白，堪認係其依自由意志所
        為，具任意性。
      (3)又證人卯○○、巳○○於本院審理證述時，雖均未能明
        確指認被告確為當日持刀行搶之人，惟其等對於當日所
        見歹徒之身高、口音、體型等特徵均能詳為描述，核均
        本院直接審理時所見被告之特徵吻合（參本院九十五年
        六月十五日審判筆錄第十二頁至第十五頁，及九十五年
        八月十一日審判筆錄第六頁至第九頁），參諸被告於本
        羈押訊問時所為之自白，證人卯○○、巳○○對當日歹
        徒所為與被告特徵吻合之描述，實已足為被告上開自白
        之佐證。再者被告與子○○為如附表一編號二之強盜犯
        行後，子○○不及逃逸而為警當埸逮捕，嗣即為羈押並
        發監執行另案迄今，而被告則趁隙駕駛子○○所有車牌
        號碼為Ｖ九─八八六○號深色自用小客車逃離現場，此
        經證人子○○於本院審理時證述甚明，並有九十四年度
        偵字第一一八七四號偵查卷第六八頁、第六九頁所附現
        場監視錄影翻攝相片四幀、車籍作業系統查詢認可資料
        報表與子○○臺灣高等法院被告前案紀錄表可稽；而如
        附表一編號三所示之強盜案件生時間係在被告上開駕車
        逃離之時兩日後，而當時子○○亦在羈押之中，參酌子
        ○○遭逮捕後該車係由被告駕駛持有之情形，足見當日
        駕駛該車前往現場行搶之人確為被告無訛。是由上開佐
        證，堪認被告於本院羈押訊問時所為之自白與事實相符
        。是以被告確有於如附表一編號一、三所示之時地持刀
        強盜之犯行，足以認定。
      (4)再者證人即如附表一編號四之被害人酉○○於本院審理
        中明確指認當時行搶之歹徒即為在庭被告無誤（參本院
        九十五年六月十五日審判筆錄第二十頁至第二十四頁）
        ，依其所描述憑以指認歹徒即為被告之身高、體型、臉
        型、口音等特徵，核均與被告之情形相符，參酌證人酉
        ○○當日對該名歹徒行搶前之藉故觀察、行搶之過程與
        行搶後逃逸之狀況，至今均能為清楚詳之陳述，足見其
        對當日事發情形印象深刻，記憶猶新，則其在能描述歹
        徒特徵之情形下明確指認被告即為當日持刀行搶之人，
        堪認其指證應事實相符。另依證人酉○○所述，當日徒
        行搶後係駕駛車牌號碼為Ｖ九─八八六○號深色自用小
        客車逃離現場（參九十四年度偵字第九五五二號偵查卷
        第四頁），本案之發生時間距附表一編號二之案件亦僅
        有三日，參照該車於附表一編號二強盜案件後係由被告
        持有使用之情形，且亦足為證人酉○○所為不利被告證
        述之佐據。是以被告確有於如附表一編號四所示之時地
        持刀強盜之犯行，亦足認定。
      (5)又證人即如附表一編號五之被害人壬○○於偵查及本院
        審理中明確指認當時行搶之歹徒即為在庭被告無誤（參
        本院九十五年六月十五日審判筆錄第十六頁至第二十頁
        ），依其所描述憑以指認歹徒即為被告之身高、體型、
        臉型、口音等特徵，核均與被告之情形相符，參酌證人
        古世隆與該歹徒相處約十分鐘，其對當日對該名歹徒行
        搶行搶之過程與行搶後逃逸之狀況，至今均能為清楚詳
        之陳述，足見其對當日事發情形印象深刻，記憶猶新，
        並能說明係依所描述之歹徒特徵憑以指認被告即為當日
        持刀行搶之人，堪認其指證應事實相符。是以被告確有
        於如附表一編號四所示之時地持刀強盜之犯行，亦足認
        定。
      (6)綜上，被告所為如附表一編號一、三、四、五等四次強
        盜犯行，亦均堪認定。
    3.又被告所為如附表一所示五次強盜犯行所持之刀械雖未扣
      案，且被告於警詢、偵查及本院羈押訊問時亦曾辯陳所持
      僅為類似真刀之塑膠刀云云。惟證人卯○○、癸○○、巳
      ○○、壬○○及酉○○均一致陳稱當時歹徒所持係長度為
      三十或七十公分之刀械等語，參諸被告所為該五次犯行時
      ，均係近距離正面持刀對被害人相脅，並與被害人共處相
      當之時間，茍所持確為塑膠材質之刀，被害人當無未能辨
      認甚尚因此心生畏懼而任取財物之理。是被告當時所持應
      係一般金屬材質製成之刀械，堪為認定。而刀械係尖銳之
      物，力能割破或剌穿非堅硬之物質，如以之攻擊人體，客
      觀上顯足以造成相當之傷害，此為社會周知之事實，堪認
      具殺傷力而足供兇器之使用。
    4.又被告持刀抵住被害人卯○○、癸○○、巳○○、壬○○
      及酉○○，使其等因恐生命、身體遭受侵害而依命交付財
      物或容任其取走財物，則被告持刀相脅之行為自屬不法腕
      力施加之強暴手段，且無論在生理或心理上均已達使人不
      能抗拒之程度。
    5.綜上所述，被告如附表一所示之五次強盜犯罪事實，均事
      證明確，堪為認定，應予依法論科。
  (二)竊盜部分：
        如附表二所示之六次竊盜犯行，均經被告自白不諱，核
    與被害人己○○、丁○○、戊○○、魏宏易、庚○○與林松
    鶴於警詢及偵查中所為遭竊情節之供述合致（以上被害人於
    審判外所為之供述均經被告同意作為本案之證據方法，具證
    據能力），堪認被告上開自白與事實相符。此外復有上開被
    害人所書具之贓物認領保管單、車籍資料查詢報表、內政部
    警政署刑事警察局九十四年三月十四日刑紋字第○九四○○
    三六六六七號指紋鑑定報告、被告指紋卡與刑事案件證物採
    紀錄表在卷可據，是以此部分事證已臻明確，被告如附表二
    所示之竊盜犯罪事實洵可認定，應為依法論科。
  (三)贓物部分：
        如事實欄二(三)所示價購買及收受如附表三物品之事實，
    業據被告供承不諱。而其所購買與收受如附表三所示之物品
    ，均係遭竊之贓物，此經被害人寅○○、午○○、廖瑞志、
    廖家榮、陳建宏、張雯瑩、范宗聖、張志倫、戌○○、乙○○、張純涓、張琇淩、黃菀萱、侯雅屏、許寶貴與羅惠郡於
    警詢及偵查中供述甚明（以上被害人於審判外所為之供述均
    經被告同意作為本案之證據方法，具證據能力），是被告所
    購買及收受之物均係物乙節，核無疑義。又被告於購買如附
    表三編號一至九之物品時，雖認識該等物有可能為贓物，然
    仍予以購買，此經被告於偵查及審理中供承甚明（參九十四
    年度偵字第四三六八號偵查卷第一頁，本院九十五年二月十
    六日準備程序筆錄），另對於如附表一編號十至十五所示之
    物係在明知為贓物之情形下而為收受乙節亦於本院審理時坦
    認無諱（參本院九十四年八月八日準備程序筆錄，九十五年
    八月十一日審判筆錄第十二頁），則被告主觀上係基於不確
    定故意而購買贓物及基於直接故意而收受上開贓物，已足認
    定。此外復有上開被害人所書具之贓物認領保管單在卷可據
    ，是以此部分事證已臻明確，被告如事實欄二(三)所示價購買
    及收受如附表三物品之事實，堪為認定，應予依法論科。
  (四)傷害與妨害公務部分：
    1.訊之被告固坦認上揭與警員未○○衝突扭打之情事，惟矢
      口否認有何傷害或妨害公務之主觀犯意，辯以當時不知未
      ○○係警察，伊要求未○○出示證件未獲回應，又見未○○一直要抓自己，伊以為未○○係壞人方與之拉扯扭打云
      云。
    2.經查：上述被告所為之傷害與妨害公務犯行，迭據證人未
      ○○於偵查及本院審理中結證指陳明確，並提出東紀念醫
      院診斷證明書乙份存卷足憑。被告雖以上開情詞置辯，惟
      查：證人未○○係因執行便衣埋伏勤務時，發現如附表二
      編號十之機車係通報失竊之贓車，乃先將該車火星塞取下
      ，待被告前來欲為發動機車時，即上前表明警察之身分並
      說明該機車係屬贓車，同時取出手銬將被告一手銬住欲以
      準現行犯逮捕之，正當要銬住另一手時，被告突為反抗而
      與之扭打，復以口咬及持現場檢拾之木棍加以攻擊，未○○尚向被告表示再咬就要開槍等語警示，而當時其未聽見
      被告要求出示證件，且事實上亦根本來不及出示，此據證
      人於本院審理中證陳甚明（參本院九十五年七月七日審判
      筆錄第八頁至第十二頁），上開衝突過程並據被告是認無
      訛。按證人未○○係因發覺被告為贓物或竊盜犯嫌而表明
      身分後欲為逮捕，然突遭被告反抗攻擊，在其奮力抵擋並
      欲完成逮捕任務之時，客觀上顯無法再行取出警察服務證
      件出示之機會與餘力；而被告明知自己所騎乘之機車為贓
      物，自必提高警覺以防為警查獲，在此狀況下突見有人表
      明警察身分並以手銬銬住自己之手，徵諸常理其主觀上當
      已得悉未○○係警察且因所涉贓物犯嫌而欲行逮捕。於此
      情形下被告竟仍決意以徒手、口咬及持物攻擊之方式傷害
      未○○，其意無非在以施加不法腕力之強暴方式，迫使未
      ○○無法繼續執行逮捕準現行犯之職務。綜上所述，此部
      分亦事證明確，被告如事實欄一、(四)所示之犯行堪為認定
      ，應予依法論科。
二、論罪科刑之法律適用：
  (一)按被告行為後，刑法及其施行法於九十四年一月七日修正，
    並自九十五年七月一日施行，另罰金罰鍰提高標準條例第二
    條之規定配合刑法修正同時刪除。依修正後刑法第二條第一
    項之規定：「行為後法律有變更者，適用行為時之法律。但
    行為後之法律有利於行為人者，適用最有利於行為人之法律
    。」。上開刑法、刑法施行法等相關法律之修正雖非個別刑
    罰處罰規定或構成要件之變更，然已影響行為人刑罰之法律
    效果，應屬刑法第二條第一項所定之法律變更（最高法院八
    十三年度台非字第一九九號判決意旨參照）。是本件自應就
    被告適用修正前後相關規定法律效果綜合比較後，依上開規
    定適用法律，並應依比較後之結果一體適用，不得就新舊法
    個別項目割裂適用（最高法院九十五年第八次刑事庭會議決
    議意旨參照）。茲比較說明如下：
    1.核被告申○○所為，依其行為時法即刑法及其施行法於九
      十五年七月一日修正施行前之規定，係犯：(1)刑法第三百
      三十條第一項之攜帶兇器加重強盜罪；(2)刑法第三百二十
      條第一項之竊盜罪；(3)刑法第三百四十九條第一項之收受
      贓物罪，及同條第二項之故買贓物罪；(四)刑法第一百三十
      五條第一項之妨害公務執行罪，及同法第二百七十七條第
      一項之傷害罪。被告就所犯如附表一編號二之強盜行為，
      及如附表二編號一、二所示之竊盜犯行，分別與子○○及
      「阿葉」有犯意之聯絡與行為之分擔，為共同正犯。其先
      後多次強盜、竊盜及贓物犯行，均時間緊接，方法相同，
      觸犯構成要件相同之罪，其中贓物部分雖有收受及故買之
      別，然僅係無償或有償取得之異，其基本件犯罪構成要件
      仍為相同，顯均係基於概括犯意而為之，俱屬連續犯，應
      依修正前刑法第五十六條之規定分別論以一罪，並加重其
      刑；其中強盜部分應從所得財物價值較高且有共犯之如附
      表一編號二之罪論處，竊盜部分應從所得財物價值較高且
      有共犯之如附表一編號一之罪論處，贓物部分應從情節與
      法定刑較重之故買贓物罪論處。公訴意旨雖未敘及如附表
      一編號四之強盜犯行、附表二編號一、二、三、五、六之
      竊盜犯行，與故買及收受如附表三編號一至九、十一至十
      五贓物之犯行，惟此與附表一至三其他經起訴論科之部分
      均具連續犯之裁判上一罪關係，為起訴效力所及，本院依
      法應併為審判。又被告所犯上開傷害罪及妨害公務執行罪
      ，係以一個行為而同時觸犯二罪名，為想像競合犯，應依
      修正前刑法第五十五條之規定，從其中法定刑較重之傷害
      罪論處。又所犯上開攜帶兇器加重強盜罪、竊盜罪、故買
      贓物罪及傷害罪四罪，犯意各別，方法有異，行為互殊，
      應分論併罰，並依修正前刑法第五十條之規定定其應執行
      之刑。另被告前因竊盜案件，經本院以八十七年度少連訴
      字第一八號判處有期徒刑十月確定，於八十九年一月十七
      日執行完畢；又因偽造文書案件，經臺灣臺北地方法院以
      九十一年度訴緝字第三九號判處有期徒刑十月確定，又因
      竊盜案件，經本院以九十年度易字第三七五六號判處有期
      徒刑六月確定，經與上開宣示之有期徒刑十月合併定應執
      行刑為一年二月，另又因反毒品危害防制條例案件，經本
      院以九十年度訴字第一六○三號判處有期徒刑十月確定，
      經與上開有期徒刑一年二月接續執行，甫於九十二年十二
      月三十一日執行完畢，此有臺灣高等法院被告前案紀錄表
      附卷足參，其於有期徒刑執行完畢後五年以內再犯本件最
      重本刑為有期徒刑以上之罪，為累犯，應依修正前刑法第
      四十七條之規定加重其刑。
    2.而依刑法及其施行法於九十五年七月一日修正施行，及罰
      金罰鍰提高標準條例第二條之規定配合刑法修正同時刪除
      之相關規定，被告所涉刑法第三百三十條第一項、第三百
      二十條第一項、第三百四十九條第二項及第二百七十七條
      第一項論罪條文之構成要件與法定刑本身固無修改；而其
      中竊盜罪、贓物罪及傷害罪之罰金刑部分，其最高額原依
      罰金罰鍰提高標準條例第一條前段之規定提高，修正後罰
      金罰鍰提高標準條例第一條前段停止適用，並增訂刑法施
      行法第一條之一，將上開罰金刑之貨幣單位改為新臺幣，
      並提高為三十倍，以此計算其金額與修正前之金額相同，
      是罰金刑之最高額部分亦無實質變動；然罰金刑之最低額
      因刑法第三十三條第五款之修正，由原先經罰金罰鍰提高
      標準條例提高後之銀圓一百元（合新臺幣三百元），再提
      高為新臺幣一千元，自以修正前之規定較輕。又刑法第二
      十八條關於共同正犯之規定雖有變更，將陰謀犯、預備犯
      等尚未至實行階段之行為排除適用，惟此就本件已著手實
      行之犯罪形態並無影響。再者刑法修正後刪除第五十六條
      關於連續犯之裁判上一罪規定，則被告多次強盜、竊盜及
      贓物犯行即應各別論以數罪後再併合處罰，顯較修法前僅
      各論以連續犯之一罪為重。另關於累犯之規定於修法後雖
      僅限於故意犯始有其適用，惟本件被告之行為本即為故意
      犯，其就累犯之適用亦不受修法之影響。再者被告因分論
      併罰而應依修正前刑法第五十一條第五款之規定定其應執
      行之刑，依修正後之規定，合併之刑期不得逾三十年，較
      之修法前不得逾二十年為重，對被告而言修法後之規定並
      無較為有利之處。是就上開本件所涉各法律適用項目綜合
      比較結果，修法後之規定並無有利於行為人之情形，應依
      刑法第二條第一項前段之規定，適用被告行為時即刑法及
      其施行法於九十五年七月一日修正施行前之規定，其適用
      內容如前二(一)1.所述。
  (二)爰審酌被告有如事實欄所載之前科紀錄（參臺灣高等法院被
    告前案紀錄表），素行不佳，教育程度為國民小學畢業（參
    被告警詢筆錄教育程度欄），智識能力並無明顯不足之情形
    ，其為一己之私利多次為強盜、竊盜及贓物之犯行，動機可
    訾，所取得之財物雖非貴重，然其使用持刀連續強盜便利商
    店之手段亦足以造成社會民眾不安之驚懼，且行為次數甚夥
    ，惡性重大，不宜輕縱，而於偵審中對其犯行之供述反不一
    ，即於本院審理中亦有改異所述之情形，尤見仍未知悛悔而
    圖飾詞狡卸，犯罪後之態度堪認不佳等一切情狀，量處如主
    文所示之刑，並定其應執行之刑，以資儆懲。
  (三)至於被告強盜時所持用之刀械，因未扣案，復無事證可認現
    仍存在，參酌此僅屬裁量沒收而非法定應為義務沒收之範圍
    ，為免日後檢察官執行上實質之困難，爰不併為沒收之宣告
    ，附此敘明。
三、應由檢察官另行依法處理之部分：
  (一)竊盜部分：
    1.臺灣板橋地方法院檢察署九十四年度偵字第一七五一七號
      併案意旨略以：被告另有如附表四所示九次之竊盜犯行，
      因認被告就此亦涉犯刑法第三百二十條第一項之竊盜罪嫌
      。
    2.按犯罪事實應依證據認定之，無證據不得認定犯罪事實，
      刑事訴訟法第一百五十四條第二項定有明文。又犯罪事實
      之認定，應憑真實之證據，倘證據是否真實尚欠明確，自
      難以擬制推測之方法，為其判斷之基礎；而認定犯罪事實
      之證據係指足以認定被告確有犯罪行為之積極證據而言，
      該項證據自須適合於被告犯罪事實之認定，始得採為斷罪
      資料，最高法院五十三年著有臺上字第六五六號、二十九
      年上字第三一０五號判例。且刑事訴訟上證明之資料，無
      論其為直接或間接證據，均須達於通常一般之人均不致有
      所懷疑，而得確信其為真實之程度，始得據為有罪之認定
      ，若其關於被告是否犯罪之證明未能達此程度，而有合理
      懷疑之存在，致使無從形成有罪之確信，根據「罪證有疑
      ，利於被告」之證據法則，即不得遽為不利被告之認定，
      亦有最高法院七十六年度臺上字第四九八六號判例可稽。
      其以情況證據（即間接證據）斷罪時，尤須基於該證據在
      直接關係上所可證明之他項情況事實，本乎推理作用足以
      確證被告有罪，方為合法，不得徒憑主觀上之推想，將一
      般經驗上有利被告之其他合理情況逕予排除，此觀諸最高
      法院三十二年上字第六十七號判例意旨亦甚彰明。
    3.公訴人認被告涉有上開竊盜犯嫌，無非係以如附表四所示
      被害人所為遭竊情節之供述與所出具之贓物認領保管單等
      ，為其論據。訊之被告堅詞否認有該等竊盜犯行，辯以該
      等物品或係向其友人收受之贓物，或並非其持有而遭查獲
      之物品等語。
    4.經查：如附表四所示被害人為遭竊情節之供述與所出具之
      贓物認領保管單等，固可資為認定該等物品均係遭竊之贓
      物無訛，惟被告取得該等物品是否確係行竊而來，徒據上
      開事證尚不能遽行推斷，不則不無擬制推測之嫌。而其中
      如附表四編號一、三至七等六項物品實係被告基於贓物之
      認識向友人收受而取得，此經被告迭為供陳明確，並經本
      院認定如前，既檢察官就附表四編號一之物品於起訴書中
      亦認係被告收受之贓物，而以贓物罪嫌起訴。另如附表四
      編號二、八、九所示之贓物，均係警於九十四年七月七日
      二十二時三十分許在丙○○（經傳喚未到案，俟到案後另
      行審結）身上所起獲，此有臺北縣政府警察局板橋分局九
      十四年七月八日北縣警板刑字第○九四○○一四○三○號
      刑事案件移送書、九十四年七月七日搜索扣押筆錄及扣押
      物品目錄表等在卷可考，既非被告身上扣獲，自難認被告
      就該等物品有何犯行。是以在別無其他明確事證可認該等
      物品確係被告行竊而得之情形下，依前開之說明，被告此
      部分之竊盜犯行尚屬不能證明。
  (二)贓物部分：
    1.臺灣板橋地方法院檢察署九十四年度偵字第四七五三號、
      九十四年度偵字第四三六八號移送併辦意旨，另尚以警在
      被告住處所起獲如附表五、六所示之物品，分係被告於九
      十四年一月間某日起至九十四年三月十日止期間內之某日
      ，及自九十四年三月三日起至同年月五日止期內之某日，
      在臺北縣三重市重新橋下跳蚤市場故買之贓物，因認其另
      涉犯刑法第三百四十九條第二項之故買贓物罪嫌。
    2.經查：訊之被告固坦認如附表五、六所示之物品均係於上
      揭時地價購而來，惟遍閱卷存事證，並無任何證據可資認
      定該等物品確係因遭人行竊、搶奪、強盜或詐欺等財產犯
      行之客體，而難以認定確屬刑法第三百四十九條所定之贓
      物。迄至本院辯論終結之時止，亦未據檢察官就此提出證
      據資以證明，自不得就此對被告逕以贓物罪責相繩。是依
      前開之說明，被告此部分之竊盜犯行亦屬不能證明。
  (三)綜上，檢察官所指被告如附表四、五、六所示之竊盜與贓物
    犯嫌，依現存事證尚不能證明被告確有此等犯罪，而難為有
    罪之認定，核非本件起訴效力及，本院依法不得審究，應由
    檢察官另為適法之處理，併此敘明。
據上論斷，應依刑事訴訟法第二百九十九條第一項前段，刑法第
二條第一項前段、第一百三十五條第一項、第二百七十七條第一
項前段、第三百二十條第一項、第三百三十條第一項、第三百四
十九條第一項、第二項，修正前刑法第二十八條、第五十六條、
第四十七條、第五十一條第五款，罰金罰鍰提高標準條例第一條
前段，判決如主文。
本案經檢察官曾文鐘到庭執行職務。
中    華    民    國    95    年    8     月    25    日
                  刑事第十一庭  審判長法  官  侯  志  融
                                      法  官  張  宏  節
                                      法  官  楊  博  欽
以上正本證明與原本無異
如不服本判決應於送達後十日內向本院提出上訴狀
                                      書記官  李  慈  容
中    華    民    國    95    年    8     月    25    日
附錄本案論罪科刑法條全文：
中華民國刑法第一百三十五條
  對於公務員依法執行職務時，施強暴脅迫者，處三年以下有期
  徒刑、拘役或三百元以下罰金。
  意圖使公務員執行一定之職務或妨害其依法執行一定之職務或
  使公務員辭職，而施強暴脅迫者，亦同。
  犯前二項之罪，因而致公務員於死者，處無期徒刑或七年以上
  有期徒刑；致重傷者，處三年以上、十年以下有期徒刑。
中華民國刑法第二百七十七條
  傷害人之身體或健康者，處三年以下有期徒刑、拘役或一千元
  以下罰金。
  犯前項之罪因而致人於死者，處無期徒刑或七年以上有期徒刑
  ；致重傷者，處三年以上十年以下有期徒刑。
中華民國刑法第三百二十條
  意圖為自己或第三人不法之所有，而竊取他人之動產者，為竊
  盜罪，處五年以下有期徒刑、拘役或五百元以下罰金。
  意圖為自己或第三人不法之利益，而竊佔他人之不動產者，依
  前項之規定處斷。
  前二項之未遂犯罰之。
中華民國刑法第三百三十條
  犯強盜罪而有第三百二十一條第一項各款情形之一者，處七年
  以上有期徒刑。
  前項之未遂犯罰之。
中華民國刑法第三百四十九條
  收受贓物者，處三年以下有期徒刑、拘役或五百元以下罰金。
  搬運、寄藏、故買贓物或為牙保者，處五年以下有期徒刑、拘
  役或科或併科一千元以下罰金。
  因贓物變得之財物，以贓物論。
-------------------------------------------------------
附表一（強盜部分）：
┌──┬──────┬─────┬─────┬─────┐
│編號│  行為時間  │行為地點  │行為內容  │所得財物  │
├──┼──────┼─────┼─────┼─────┤
│ 一 │94年3月28日 │臺北縣板橋│持客觀上可│現金新臺幣│
│    │5時28分許   │市○○路1 │供兇器使用│（下同）  │
│    │            │段26號統一│長度約70分│1223元    │
│    │            │便利商店  │公之尖刀乙│          │
│    │            │          │支（未扣案│          │
│    │            │          │），喝令店│          │
│    │            │          │員卯○○交│          │
│    │            │          │付財物，致│          │
│    │            │          │卯○○不能│          │
│    │            │          │抗拒而將店│          │
│    │            │          │內財物交付│          │
│    │            │          │之，申○○│          │
│    │            │          │亦自行取店│          │
│    │            │          │內財物    │          │
├──┼──────┼─────┼─────┼─────┤
│ 二 │94年4月20日 │雲林縣西螺│與子○○基│癸○○皮包│
│    │2時40分許   │鎮○○○路│於共同犯意│內之現金八│
│    │            │1 號1 樓全│聯絡，先由│千元與眼鏡│
│    │            │家便利商店│申○○持長│乙付，店內│
│    │            │          │度約30公分│之遊戲卡44│
│    │            │          │之刀械強押│張（價值約│
│    │            │          │店員癸○○│20000 元）│
│    │            │          │進入廁所命│、現金七十│
│    │            │          │交出財物、│元        │
│    │            │          │脫下制服且│          │
│    │            │          │不得離開，│          │
│    │            │          │致癸○○不│          │
│    │            │          │能抗拒脫下│          │
│    │            │          │制服進入廁│          │
│    │            │          │所並交出財│          │
│    │            │          │物，再由許│          │
│    │            │          │仲杰換穿制│          │
│    │            │          │服冒充店員│          │
│    │            │          │搜取店內財│          │
│    │            │          │物        │          │
├──┼──────┼─────┼─────┼─────┤
│ 三 │94年4月22日 │臺北縣板橋│持客觀上可│電話卡（價│
│    │4時23分許   │市○○○街│供兇器使用│值1300元）│
│    │            │90 巷2號Ｏ│長度約30公│、香煙1 條│
│    │            │Ｋ便利商店│分之刀械乙│（價值500 │
│    │            │          │支（未扣案│元）、易付│
│    │            │          │），喝令店│卡（價值  │
│    │            │          │員巳○○交│5560元）、│
│    │            │          │付財物，致│國際電話卡│
│    │            │          │巳○○不能│（價值3100│
│    │            │          │抗拒而將店│元）及現金│
│    │            │          │內財物交付│1707元    │
│    │            │          │之        │          │
├──┼──────┼─────┼─────┼─────┤
│ 四 │94年4月23日 │臺北縣新莊│持客觀上可│現金2914元│
│    │4時53分許   │市○○路63│供兇器使用│          │
│    │            │號便利商店│長度約30公│          │
│    │            │          │分之刀械乙│          │
│    │            │          │支（未扣案│          │
│    │            │          │），喝令店│          │
│    │            │          │員酉○○交│          │
│    │            │          │付財物，致│          │
│    │            │          │酉○○不能│          │
│    │            │          │抗拒而將店│          │
│    │            │          │內財物交付│          │
│    │            │          │之        │          │
├──┼──────┼─────┼─────┼─────┤
│ 五 │94年5月22日 │臺北縣板橋│持客觀上可│現金12000 │
│    │4時50分許   │市○○○路│供兇器使用│元        │
│    │            │25號新站便│長度約30公│          │
│    │            │利商店    │分之刀械乙│          │
│    │            │          │支（未扣案│          │
│    │            │          │），喝令店│          │
│    │            │          │員壬○○交│          │
│    │            │          │付財物，致│          │
│    │            │          │壬○○不能│          │
│    │            │          │抗拒而搜取│          │
│    │            │          │店內財物  │          │
└──┴──────┴─────┴─────┴─────┘
附表二（竊盜部分）：
┌──┬──────┬─────┬─────┬─────┐
│編號│行為時間    │行為地點  │被害人    │竊得財物  │
├──┼──────┼─────┼─────┼─────┤
│ 一 │94年1月11日 │臺北縣中和│己○○    │6810-HD 自│
│    │13時10分許  │市○○街  │          │用小客車內│
│    │            │467 巷24號│          │之汽車電視│
│    │            │前        │          │、音響、  │
│    │            │          │          │DVD 、測速│
│    │            │          │          │器、零錢、│
│    │            │          │          │高速公路回│
│    │            │          │          │數票數張等│
│    │            │          │          │          │
├──┼──────┼─────┼─────┼─────┤
│ 二 │94年2月6日  │臺北縣土城│丁○○    │6A-7526 號│
│    │13時許      │市○○街29│          │自用小客車│
│    │            │號前      │          │內之汽車音│
│    │            │          │          │響、高速公│
│    │            │          │          │路回數票數│
│    │            │          │          │張、音樂  │
│    │            │          │          │CD2 張及音│
│    │            │          │          │響傳輸線1 │
│    │            │          │          │條        │
├──┼──────┼─────┼─────┼─────┤
│ 三 │94年2月21日 │臺北縣板橋│戊○○    │G3-9150 號│
│    │10時許      │市○○路  │          │自用小客車│
│    │            │279 巷田園│          │內之高速公│
│    │            │停車場內  │          │路回數票5 │
│    │            │          │          │張、音響1 │
│    │            │          │          │部        │
├──┼──────┼─────┼─────┼─────┤
│ 四 │94年7 月7 日│臺北縣板橋│魏宏易    │機車駕駛執│
│    │22時30分前之│市○○街45│          │照1 紙、國│
│    │某日        │號前      │          │民身分證1 │
│    │            │          │          │紙及現金  │
│    │            │          │          │300元     │
├──┼──────┼─────┼─────┼─────┤
│ 五 │94年6 月中旬│臺北縣板橋│庚○○    │行動電話2 │
│    │某日        │市○○街27│          │支（其中1 │
│    │            │號        │          │支序號為35│
│    │            │          │          │00000000）│
├──┼──────┼─────┼─────┼─────┤
│ 六 │94年6月25日 │臺北縣板橋│林松鶴    │提款卡、國│
│    │4時許       │市○○街1 │          │民身分證與│
│    │            │巷巷口    │          │駕駛執照各│
│    │            │          │          │1紙       │
└──┴──────┴─────┴─────┴─────┘
附表三（贓物部分）：
┌──┬──────┬─────┬───────┬───┐
│編號│品名及數量  │遭竊時間  │遭竊地點      │被害人│
├──┼──────┼─────┼───────┼───┤
│ 一 │高速公路回數│93年10月9 │臺北縣中和市秀│寅○○│
│    │票8張       │日16時許  │朗路3 段109 巷│      │
│    │            │          │4 號地下一樓內│      │
├──┼──────┼─────┼───────┼───┤
│ 二 │SOYO汽車音響│94年2 月6 │臺北縣土城市金│午○○│
│    │1 部、50元油│日9 時30分│城路2段200號前│      │
│    │票1張       │許        │              │      │
├──┼──────┼─────┼───────┼───┤
│ 三 │CD唱片1張   │94年1月5日│臺北縣中和市復│廖瑞志│
│    │            │7時50分許 │興路274 巷14號│      │
│    │            │          │地下3樓       │      │
├──┼──────┼─────┼───────┼───┤
│ 四 │NECVOX汽車音│94年2月7日│臺北縣土城市中│廖家榮│
│    │響1部       │13時15分許│央路1段318巷  │      │
├──┼──────┼─────┼───────┼───┤
│ 五 │面額38元之高│94年2 月15│臺北縣中和市永│陳建宏│
│    │速公路回數票│日16時許  │和路          │      │
│    │8張         │          │              │      │
├──┼──────┼─────┼───────┼───┤
│ 六 │高速公路回數│94年1月8日│臺北縣中和市景│張雯瑩│
│    │票5張       │14時30分許│平路999巷1號前│      │
├──┼──────┼─────┼───────┼───┤
│ 七 │手電筒電擊棒│94年1 月29│臺北縣土城市中│范宗聖│
│    │1支         │日8時許   │華路與裕民路口│      │
├──┼──────┼─────┼───────┼───┤
│ 八 │擴音器1台   │94年1 月17│臺北縣土城市青│張志倫│
│    │            │日20時許  │雲路380 巷1 之│      │
│    │            │          │1 號          │      │
├──┼──────┼─────┼───────┼───┤
│ 九 │行動電話1 具│94年3月3日│臺北市○○○路│戌○○│
│    │（序號：3507│8時30分許 │5 段高速公路橋│      │
│    │00000000000 │          │下空地        │      │
│    │）、手電筒1 │          │              │      │
│    │支          │          │              │      │
├──┼──────┼─────┼───────┼───┤
│ 十 │車牌號碼為  │94年5 月19│臺北縣中和市永│乙○○│
│    │EGJ-689 號之│日21時許  │和路345號前   │      │
│    │輕型機車1部 │          │              │      │
├──┼──────┼─────┼───────┼───┤
│十一│行動電話1 具│94年7 月5 │臺北縣重慶路  │張琇淩│
│    │（序號：3517│日17時50分│193號前       │（放置│
│    │00000000000 │許        │              │於張純│
│    │）          │          │              │涓機車│
│    │            │          │              │置物箱│
│    │            │          │              │內）  │
│    │            │          │              │      │
├──┼──────┼─────┼───────┼───┤
│十二│行動電話1 具│94年7 月6 │臺北縣土城市廣│黃菀萱│
│    │（序號：3512│日17時許  │明路64號前    │      │
│    │00000000000 │          │              │      │
│    │）          │          │              │      │
├──┼──────┼─────┼───────┼───┤
│十三│行動電話1 具│94年7月6日│臺北縣樹林市鎮│侯雅屏│
│    │（序號：3501│18時許    │前街3號前     │      │
│    │00000000000 │          │              │      │
│    │）          │          │              │      │
├──┼──────┼─────┼───────┼───┤
│十四│行動電話1 具│94年7 月7 │臺北縣中和市建│許寶貴│
│    │（序號：3508│日7 時45分│一路遠東大旁  │      │
│    │00000000000 │許        │              │      │
│    │）          │          │              │      │
├──┼──────┼─────┼───────┼───┤
│十五│行動電話1 具│94年7月7日│臺北縣中和市中│羅惠郡│
│    │（序號：3508│7時50分許 │正路700號前   │      │
│    │00000000000 │          │              │      │
│    │）          │          │              │      │
└──┴──────┴─────┴───────┴───┘
附表四（退由檢察官另行依法處理部分─九十四年度偵字第一七
        五一七號）：
┌──┬──────┬─────┬───────┬───┐
│編號│品名及數量  │竊取時間  │行竊地點      │被害人│
├──┼──────┼─────┼───────┼───┤
│ 一 │車牌號碼為  │94年5 月19│臺北縣中和市永│乙○○│
│    │EGJ-689 號之│日21時許  │和路345號前   │      │
│    │輕型機車1部 │          │              │      │
├──┼──────┼─────┼───────┼───┤
│ 二 │行動電話3具 │94年6 月30│臺北縣新店市永│吳華珍│
│    │（序號分別為│日19時許  │平街口        │      │
│    │000000000000│          │              │      │
│    │、0000000000│          │              │      │
│    │28及00000000│          │              │      │
│    │46708)      │          │              │      │
├──┼──────┼─────┼───────┼───┤
│ 三 │行動電話2 具│94年7 月5 │臺北縣重慶路  │張純涓│
│    │其中1 支序號│日17時50分│193號前       │      │
│    │為0000000000│許        │              │      │
│    │31999 ，另一│          │              │      │
│    │支門號為0918│          │              │      │
│    │717996）    │          │              │      │
│    │            │          │              │      │
├──┼──────┼─────┼───────┼───┤
│ 四 │手提包乙個（│94年7 月6 │臺北縣土城市廣│黃菀萱│
│    │內含序號為35│日17時許  │明路64號前    │      │
│    │000000000000│          │              │      │
│    │3 之行動電話│          │              │      │
│    │1 具、行車執│          │              │      │
│    │照、國民身分│          │              │      │
│    │證、全民健康│          │              │      │
│    │保險卡、駕駛│          │              │      │
│    │執照、金融卡│          │              │      │
│    │及信用卡等物│          │              │      │
│    │）          │          │              │      │
├──┼──────┼─────┼───────┼───┤
│ 五 │行動電話1 具│94年7月6日│臺北縣樹林市鎮│侯雅屏│
│    │（序號：3501│18時許    │前街3號前     │      │
│    │00000000000 │          │              │      │
│    │）、鑰匙1 把│          │              │      │
│    │、提款卡、國│          │              │      │
│    │民身分證及駕│          │              │      │
│    │駛執照      │          │              │      │
├──┼──────┼─────┼───────┼───┤
│ 六 │行動電話1 具│94年7 月7 │臺北縣中和市建│許寶貴│
│    │（序號：3508│日7 時45分│一路遠東大旁  │      │
│    │00000000000 │許        │              │      │
│    │）、存摺1 本│          │              │      │
│    │及門禁卡1張 │          │              │      │
├──┼──────┼─────┼───────┼───┤
│ 七 │行動電話1 具│94年7月7日│臺北縣中和市中│羅惠郡│
│    │（序號：3508│7時50分許 │正路700號前   │      │
│    │00000000000 │          │              │      │
│    │）及國民身分│          │              │      │
│    │證          │          │              │      │
├──┼──────┼─────┼───────┼───┤
│ 八 │行動電話1 具│94年7 月7 │臺北縣土城延和│張麗美│
│    │（序號：3525│日16時15分│路            │      │
│    │0000000000）│許        │              │      │
│    │、行車執照、│          │              │      │
│    │金融卡、存摺│          │              │      │
│    │及印章      │          │              │      │
├──┼──────┼─────┼───────┼───┤
│ 九 │行動電話1 具│94年7月7日│臺北縣永和市得│陳又祺│
│    │（序號：3536│20時30分許│和路315號前   │      │
│    │00000000000 │          │              │      │
│    │）          │          │              │      │
└──┴──────┴─────┴───────┴───┘
附表五（退由檢察官另行依法處理部分─九十四年度偵字第四七
        五三號）：
┌──┬──────────────┬─────────┐
│編號│品                        名│數              量│
├──┼──────────────┼─────────┤
│ 一 │ALPINE音響                  │1台               │
├──┼──────────────┼─────────┤
│ 二 │SKINA相機                   │1台               │
├──┼──────────────┼─────────┤
│ 三 │RICOH相機                   │1台               │
├──┼──────────────┼─────────┤
│ 四 │銀狐625測速器               │1台               │
├──┼──────────────┼─────────┤
│ 五 │RADAR測速器                 │1台               │
├──┼──────────────┼─────────┤
│ 六 │掃描者測速器                │1台               │
├──┼──────────────┼─────────┤
│ 七 │疾風測速器                  │1台               │
├──┼──────────────┼─────────┤
│ 八 │望遠鏡                      │1台               │
├──┼──────────────┼─────────┤
│ 九 │三國演義VCD                 │1套（共84集）     │
├──┼──────────────┼─────────┤
│ 十 │音樂CD                      │6套               │
├──┼──────────────┼─────────┤
│十一│最近天國的男人VCD片         │1套               │
├──┼──────────────┼─────────┤
│十二│手提袋                      │4個               │
├──┼──────────────┼─────────┤
│十三│一字起子                    │1支               │
├──┼──────────────┼─────────┤
│十四│十字起子                    │2支               │
├──┼──────────────┼─────────┤
│十三│斜口鉗                      │1支               │
├──┼──────────────┼─────────┤
│十四│剪線鉗                      │1支               │
├──┼──────────────┼─────────┤
│十五│尖嘴鉗                      │1支               │
└──┴──────────────┴─────────┘
附表六（退由檢察官另行依法處理部分─九十四年度偵字第四三
        六八號）：
┌──┬──────────────┬─────────┐
│編號│品                        名│數              量│
├──┼──────────────┼─────────┤
│ 一 │人民幣                      │54元              │
├──┼──────────────┼─────────┤
│ 二 │回數票證                    │50張              │
├──┼──────────────┼─────────┤
│ 三 │名片                        │84張              │
├──┼──────────────┼─────────┤
│ 四 │行動電話                    │4 支（不含序號為35│
│    │                            │000000000000由顏楊│
│    │                            │慶領回之行動電話）│
├──┼──────────────┼─────────┤
│ 五 │汽車碼表                    │1個               │
├──┼──────────────┼─────────┤
│ 六 │音響CD盒                    │2個               │
├──┼──────────────┼─────────┤
│ 七 │工具盒                      │2盒               │
├──┼──────────────┼─────────┤
│ 八 │音響擴大機                  │2台               │
├──┼──────────────┼─────────┤
│ 九 │喇叭音響                    │1組               │
└──┴──────────────┴─────────┘


司法院資訊處製作；財團法人民間司法改革基金會備份。
